【裁判字號】    99,台上,1689
【裁判日期】    990325
【裁判案由】    常業詐欺
【裁判全文】
最高法院刑事判決            九十九年度台上字第一六八九號
上  訴  人  甲○○
上列上訴人因常業詐欺案件，不服台灣高等法院台南分院中華民
國九十九年一月十四日第二審判決（九十八年度上訴字第一一０
八號，起訴案號：台灣嘉義地方法院檢察署九十四年度偵字第二
六三五、七０七二號），提起上訴，本院判決如下：
    主  文
上訴駁回。
    理  由
按刑事訴訟法第三百七十七條規定，上訴於第三審法院，非以判
決違背法令為理由，不得為之。是提起第三審上訴，應以原判決
違背法令為理由，係屬法定要件。如果上訴理由書狀並未依據卷
內訴訟資料，具體指摘原判決不適用何種法則或如何適用不當，
或所指摘原判決違法情事，顯與法律規定得為第三審上訴理由之
違法情形，不相適合時，均應認其上訴為違背法律上之程式，予
以駁回。本件原判決維持第一審論處上訴人甲○○常業詐欺罪刑
之判決，駁回其於第二審之上訴，已敘明所憑之證據及認定之理
由；從形式上觀察，並無判決違背法令之情形存在。查原判決以
上訴人虛設「萬順泰企業有限公司」及「勝玉發實業有限公司」
，自民國九十四年二月間起，與王振仁等人共同詐取原判決附表
一所示被害人之財物，所得高達新台幣（下同）五百多萬元。又
自同年九、十月間起，與顏啟雲等人共同詐取原判決附表二所示
被害人之財物，所得亦達一百六十餘萬元，足見上訴人以虛設行
號反覆犯詐欺取財罪為生活之事業，為常業犯，已綜合全部卷證
資料，詳加審酌說明（見原判決第十二頁第三十一行至第十三頁
第十行）。上訴意旨猶謂原審未憑任何證據，以證明上訴人確賴
詐欺為生，理由尚嫌不備云云，對於判決內已明白論斷之事項，
砌詞指摘，不符第三審上訴之法定要件。再查，刑法上之共同正
犯，雖應就全部犯罪結果負其責任，但科刑時仍應以行為人之責
任為基礎，審酌刑法第五十七條所列各款事項等一切情狀，為其
刑罰輕重之標準。原判決本於上開原則，量處上訴人相當之刑，
並非僅以其素行或參與犯罪程度之輕重為唯一依據。上訴意旨漫
稱上訴人並無前科，犯後坦承犯行，態度良好，且自動回國投案
，原判決量處之刑，與有前科之主嫌蔡承盾相同，違反罪刑相當
原則云云，徒就原審刑罰裁量職權之適法行使，任意爭執，亦非
適法之第三審上訴理由。其上訴為違背法律上之程式，應予駁回
。
據上論結，應依刑事訴訟法第三百九十五條前段，判決如主文。
中    華    民    國  九十九  年    三    月  二十五  日
                      最高法院刑事第十庭
                          審判長法官  花  滿  堂
                                法官  黃  正  興
                                法官  陳  東  誥
                                法官  林  錦  芳
                                法官  洪  昌  宏
本件正本證明與原本無異
                                      書  記  官
中    華    民    國  九十九  年    三    月  二十九  日
                                                       s

司法院資訊處製作；財團法人民間司法改革基金會備份。
